【裁判字號】    90,交簡上,50
【裁判日期】    900928
【裁判案由】    過失傷害
【裁判全文】
臺灣高雄地方法院刑事判決                          九十年度交簡上字第五○號
    上  訴  人  丙○○
    即  被  告
右列被告因過失傷害案件，不服臺灣高雄地方法院旗山簡易庭九十年六月四日九十年
度旗簡字第五號第一審判決（起訴案號：八十九年度偵字第二三九五一號），提起上
訴，本院判決如左：
    主  文
上訴駁回。
    事  實
一、丙○○尚無前科，考領有一般自小客車之駕駛執照，於民國八十九年八月八日晚
    間七時廿五分許，駕駛車牌號碼ＶＵ─○七五六號自用小客車，沿高雄縣旗山鎮
    ○○○路由美濃向旗山方向行駛，途經同路一二五號前，本應注意汽車駕駛時，
    駕駛人應注意車前狀況，並隨時採取必要之安全措施，且當時天氣良好，路面狀
    況平直亦無任何障礙物，依當時情形又依其智識、能力亦無不能注意之情形，適
    有李甲○○騎乘無夜間照明之腳踏車，同向於前騎經該處，丙○○疏於注意，而
    自後撞及李甲○○騎乘之腳踏車，致李甲○○人車倒地，因此受有右肱骨骨折之
    傷害。
二、案經李甲○○訴由高雄縣警察局旗山分局移送臺灣高雄地方法院檢察署檢察官偵
    查起訴。
    理  由
一、訊據被告丙○○固不否認曾於上開時地，與告訴人所騎乘之腳踏車發生車禍之事
    實，惟矢口否認有何過失傷害之犯行，辯稱：當時告訴人係從對面之美林加油站
    橫過馬路，是告訴人自己騎腳踏車撞過來，伊無過失云云；惟查：
（一）右開事實，業據告訴人李甲○○於警訊、偵訊及本院審訊時時迭次指證明確，
      並經當時適與告訴人同騎腳踏車經過該處之證人蔡乙○、高雄縣警察局旗山分
      局旗尾派出所現場處理警員丁○○等人到庭結證屬實，而告訴人因本件車禍受
      有右開傷害，則有高雄縣重安醫院驗傷診斷書一紙在卷可稽。
（二）按汽車行駛時，駕駛人應注意車前狀況，並隨時採取必要之安全措施，此道路
      交通安全規則第九十四條第三款定有明文；經查，本件車禍案發時，經送鑑定
      結果，雖因肇事地點沒有行車管制號誌正常運作，故無證據證明哪一方未依號
      誌標示行駛，有台灣省高屏地區車輛行車鑑定委員會九十年七月二十七日鑑定
      意見書在卷足考，然按車禍當時，路面狀況良好亦無任何障礙物，又被告之前
      開車輛肇事後所停放之位置，係位於西向快車道內，車頭朝向西方向，汽車前
      擋風玻璃因撞及力而破損，此有高雄縣警察局道路交通事故調查報告表一份、
      現場照片四張等在卷可憑，藉此關係位置，參諸被告與告訴人雙方行車方向、
      路線、被告係駕駛快速之汽車交通工具、而告訴人係騎乘慢速之腳踏車、以及
      汽車撞及點係車正前方等情形加以研析，堪認應係被告駕車違反道路交通安全
      規則第九十四條第三款之規定，疏未注意車前狀況而肇事；被告既考領有自用
      小客車之駕照，自應知悉上開道路交通安全規則之規定，縱告訴人騎乘腳踏車
      不應進入快車道，但依當時之狀況，雖係夜間，然附近有加油站，燈光輝煌，
      又告訴人僅係速度較慢之腳踏車，被告又非不能注意，竟疏不注意為之，以致
      肇事並使告訴人受有上開傷害，被告顯有過失。且被告過失行為與告訴人受傷
      間，亦堪認具有相當因果關係，其過失因而肇事足堪認定，所辯不足採信，犯
      行應可認定。
二、被告因過失違反道路交通安全規則第九十四條第三款之規定，致告訴人受有前述
    傷害，核其所為，係犯刑法第二百八十四條第一項前段之過失傷害罪。原審適用
    刑法第二百八十四條第一項前段、第四十一條第一項，罰金罰鍰提高標準條例第
    一條前段、第二條第一項之規定，量處被告有期徒刑三月，如易科罰金以三百元
    折算一日。經核認事用法均無違誤，量刑亦稱妥適，上訴人即被告上訴意旨仍執
    前詞指摘原判決不當，為無理由，應予駁回。
據上論斷，應依刑事訴訟法第四百五十五條之一第一項、第三項、第三百六十八條，
判決如主文。
本案經檢察官劉玲興到庭執行職務。
中    華    民    國      九十      年       九       月      二十八    日
                                  臺灣高雄地方法院交通法庭
                                      審判長法  官  宋明中
                                            法  官  葉啟洲
                                            法  官  簡志瑩
右正本證明與原本無異。
不得上訴。
                                            書記官  林宜正
中    華    民    國      九十      年       十       月       二       日


司法院資訊處製作；財團法人民間司法改革基金會備份。
